# 美元计价的交易性金融资产公允价值确认问题

提问人：tjuzzy 时间：2019-12-20 08:05:07
假如：甲企业 8 月 1 日投资到乙企业，投资额 5000 万元人民币，占比7.04%，甲企业计入交易性金融资产，乙企业当天估值 1 亿美元（甲和乙都是境内企业，只不过乙企业融资时候按照美元估值），假设汇率 7.1，甲企业按照季度对交易性金融资产估值，那么 9 月 30 日，被投资企业估值还是 1 亿美元，当天汇率 7.0，那么甲企业的交易性金融资产是否需要根据新的汇率进行调整（ 1 亿美元 * 7.0*7.04%），还是保持 5000 万元不变？

回答人：chenyiwei
资产、负债的公允价值以外币计价的，应按估值日即期汇率折算为记账本位币金额。因此本案例中，即使以美元表示的估值金额不变，折算到人民币的公允价值金额也将随着即期汇率的变动而波动。